【裁判字號】    90,毒抗,145
【裁判日期】    900227
【裁判案由】    毒品危害防制條例
【裁判全文】
臺灣高等法院刑事裁定                        九十年度毒抗字第一四五號
    抗告人  甲○○
    即被告
右列抗告人因違反毒品危害防制條例案件，不服臺灣新竹地方法院中華民國九十年一
月二日裁定（八十九年度毒聲字第二八九五號）提起抗告，本院裁定如左：
    主  文
抗告駁回。
    理  由
一、檢察官聲請意旨略以：被告甲○○於民國八十九年十月三日上午九時三十分許回
    溯前九十六小時內某時止，在不詳地點，施用第二級毒品安非他命，為警於八十
    九年十月二日二十一時二十分許，在新竹市○○街四十三之二號六樓查獲，並有
    尿液檢驗報告及扣案之安非他命二點三公克、施用毒品吸食器一組在可稽，爰依
    法聲請裁定將被告送勒戒處所觀察、勒戒等語。
二、被告雖於警訊、偵查中矢口否認有右揭施用第二級毒品安非他命之犯行，惟查：
    其於八十九年十月三日上午九時三十分許，於警訊時所親採之尿液（尿瓶編號：
    Ａ五九七），送初驗、覆驗結果，確呈第二級毒品安非他命陽性反應，有姓名代
    號對照表暨新竹縣衛生局竹縣衛六字第八九一六六四號尿液檢驗單、法務部調查
    局（八九）陸（一）字第八九○八六七九二號尿液檢驗報告書附卷可稽。而按「
    尿液毒品檢驗‧‧若能使用先進之氣相層析質譜儀分析法確認，則可完全排除偽
    陽性之干擾，為目前最具公信力的檢驗方法」為法務部調查局第六處八十七年九
    月二十九日（八七）發技（一）字第八七○七四五七四號函所揭示，足見前揭尿
    液檢驗報告無偽陽性，其鑑驗結果堪以採信；次按「甲基安非他命經口服投與後
    約百分之七十於二十四小時內自尿液中排出，約百分之九十於九十六小時內自尿
    液中排出，‧‧甲基安非他命之檢出與其投與方式、投與量、個人體質、採尿時
    間及檢測儀器之精密度等諸多因素有關，因此僅憑尿液中呈安非他命陽性反應，
    並無法確實推算吸食時間距採集時間之長短，惟依上述資料推斷，最長不可能超
    過四日」，亦有行政院衛生署藥物食品檢驗局八十一年二月八日（八一）藥檢壹
    字第○○一一五六號函一紙在卷可參。依上開說明，被告於八十九年十月三日上
    午九時三十分許警訊中採尿時起回溯前九十六小時內之某時，在不詳處所施用第
    二級毒品安非他命之犯行堪以認定。是被告所辯並不足採，聲請人之聲請於法相
    符，應予准許，原審依毒品危害防制條例第二十條第一項、觀察勒戒處分執行條
    例第三條第一項，裁定甲○○施用第二級毒品，應送勒戒處所觀察、勒戒，經核
    並無不合，被告抗告意旨仍執陳詞否認有施用第二級毒品安非他命之犯行，指摘
    原裁定不當為無理由，應予駁回。
三、據上論斷，應依刑事訴訟法第四百十二條裁定如主文。
中      華      民      國      九十        年     二     月   二十七   日
                                臺灣高等法院刑事第二庭
                                        審判長法  官  蔡  長  溪
                                              法  官  林  俊  益
                                              法  官  楊  貴  志
右正本證明與原本無異。
不得再抗告。                                  書記官  沈  秀  容
中      華      民      國      九十        年     二     月   二十七   日


司法院資訊處製作；財團法人民間司法改革基金會備份。
